

- +229 96701733
- daoudaabassichristian@gmail.com
- Sodjamite, Cotonou, Bénin
- www.da-christian.xyz
- www.linkedin.com/in/ismael122
- 24 ans | 12-06-2000

Français - Anglais Fon - Yoruba

COMPÉTENCES TECHNIQUES

- Génie Électrique et Informatique
- Automatisme et Programmation
- Développement de Solutions Innovantes
- Normes et Sécurité des Systèmes Électriques
- Gestion de Projet

Ismaël Christian DAOUDA ABASSI TECHNICIEN EN GÉNIE ÉLECTRIQUE ET INFORMATIQUE | DATA SCIENTIST

À PROPOS

Professionnel polyvalent en génie électrique et informatique, je possède une solide expérience en électricité industrielle, installations solaires et la sécurité électrique. Ma formation de Data Scientist et Développeur en web m'a doté de compétences avancées en analyse de données et création de site web. Mon engagement avec la Jeune Chambre Internationale (JCI) Benin m'a permis de développer des compétences en leadership et en gestion de projets. Je suis prêt à relever de nouveaux défis pour maximiser l'impact de chaque projet et contribuer efficacement à leur réussite.

EXPÉRIENCES PROFESSIONNELLES

2024 Freelance

Électrotechnicien

Installation de trois régulateurs de tension de 20 KVA et réorganisé les tableaux électriques à chaque étage pour optimiser la distribution des phases. Ces interventions ont permis d'améliorer le rendement énergétique et d'assurer une stabilité optimale de l'alimentation électrique de BECI BPT.

2024 Africa TechUp Tour Data Scientiste / IA

L' initiative vise à former 1000 jeunes talents issus de 6 pays africains, dont 350 au Bénin, leur offrant des compétences cruciales dans les domaines de la data.

2023 - 2024 *MB Technologies* **Électrotechnicien**

Conception de plans électriques de MOA, l'installation de prises de terre et de paratonnerres du bâtiment et pylône de FECECAM, la maintenance de panneaux solaires des centres d'impôts, ainsi que l'extension du réseau internet au Ministère de l'Eau et des Mines.

2022-2023 Freelance Électrotechnicien/ Dev Web Pendant cette période en freelance, j'ai parcouru plusieurs domaines dont développé des sites web, mené des campagnes de publicitaire digital, réalisé des installations électriques bâtiments, et dispensé des formations.

- Développement Web
- Graphisme
- Data Scientiste &
 Intelligence Artificielle
- Compétences en Leadership

LOGICIELS

- Proteus
- TIA Portal
- Qelectrotech
- Arduino IDE
- MATLAB/Simulink
- AutoCad
- VS Code
- Python/C++/C
- Adobe Photoshop
- Canva
- Html/Css/JavaScript
- Microsoft Office 360
- Trello
- Google Workspace

2022 Raymond Charles Technique **Stage**

Électricité dans le bâtiment et industrielle ; Maintenance corrective et préventive des systèmes ; Entretien des tableaux de bord électroniques des appareils.

2021 Centre Hospitalier Stage Departemantal Mono/Couffo

Installation des équipements et appareils médicaux ; Maintenance des appareils médicaux électroniques ; Maintenance du groupe électrogène.

2020 Energie & Télécommunication **Stage**

Installation du réseau électrique; Installations des feux tricolores ; Installation des câbles télécommunications.

2018 Technologie de Pointe bénie **Stage**

Électricité Bâtiment ; Électronique Informatique ; Installation des panneaux photovoltaïques ; Maintenance d'une centrale photovoltaïque.

2015 *Centre De Perfectionnement* **Stage**

Du Personnel D'entreprise

Théorie sur le fonctionnement des machines Industrielles et appareils électroniques ; Démarrage et réalisation des différents circuits et moteurs industriels ; Dépannage et Diagnostique d'une installation électrique Industrielle.

CERTIFICATION

- LinkedIn learning
- Sheinder électrique
- Great Learning
- Open Classeroom
- isheero
- Africa Techup Tour
- 54 bridges

FORMATIONS

LICENCE EN GENIE ÉLECTRIQUE ET INFORMATIQUE

NSTITUT NATIONAL SUPÉRIEUR DE TECHNOLOGIE INDUSTRIELLE DE LOKOSSA • 2018 – 2022

CAP (EL) - BACCALAUREAT (F3)

LYCEE TECHNIQUE F.M COULIBALY • 2015 – 2017